# 请教陈版：该划拨何时取得控制权

提问人：wangzimo2014 时间：2021-11-24 19:05:45
请教陈版本：
A公司与B公司的原股东约定，以货币资金买B公司的股权，在 2020 年 6 月 30 日前支付股权款，在 2020 年底的时候，款项还没有支付到位，但是在 6月 30 日，已经作了工商登记，变更了股权信息（双方都是国企业），该转让政府在 2020 年 6 月 20 日已经批准，请问公司在 2020 年度应当并表吗？

回答人：chenyiwei
考虑双方对控制权转移（股权交割）具体如何约定及操作。可参考：《中审众环研究 2020 》之“问题3-2-17（“付款超过50%”条款对合并日或购买日确定的影响问题）”。